【裁判字號】    97,裁,3374
【裁判日期】    970630
【裁判案由】    贈與稅
【裁判全文】
最  高  行  政  法  院  裁  定
                                      97年度裁字第3374號
再 審原 告    甲○○
                            送.
                              .
再 審被 告    財政部臺北市國稅局
代  表  人    凌忠嫄
上列當事人間贈與稅事件，再審原告對於中華民國96年5月31日
本院96年度判字第982號判決，本於行政訴訟法第273條第1項第
1款事由，提起再審之訴部分，本院裁定如下：
    主  文
再審之訴駁回。
再審訴訟費用由再審原告負擔。
    理  由
一、按提起再審之訴，應依行政訴訟法第277條第1項第4款之規
    定表明再審理由，此為必須具備之程式。所謂表明再審理由
    ，必須指明確定判決有如何合於法定再審事由之具體情事，
    始為相當。倘僅泛言有何條款之再審事由，而無具體情事者
    ，尚難謂已合法表明再審理由。如未表明再審理由，法院無
    庸命其補正。
二、本件再審原告主張本院96年度判字第982號確定判決有行政
    訴訟法第273條第1項第1款所定事由，對之提起再審之訴，
    其再審意旨略以：再審原告於民國90年度以自己之資金為其
    長子曾文杰購買中央銀行附買回債券（下稱RP債券），計新
    臺幣（下同）115,815,236元，涉有以自有資金為他人購置
    財產之贈與，未依法申報贈與稅情事；案經財政部賦稅署稽
    核組（下稱稽核組）查獲，移由再審被告核定再審原告當年
    度贈與總額115,815,236元，淨額為114,815,236元，贈與稅
    額為49,522,618元。再審原告不服，循序提起行政爭訟均遭
    駁回。惟查，再審原告係以曾文杰名義購買之RP債券，屬借
    用名義關係。稽核組87年至91年查核期間，曾文杰正在美國
    攻讀大學學士及碩士學位，因此就對RP債券之交易，均由再
    審原告為之，曾文杰銀行存摺、印鑑之保管及利用等，亦均
    由再審原告執行控管。其資金屆期亦全數轉回，確無實際贈
    與行為，且再審被告91年5月10日分案派查，91年6月5日發
    函查核銀行資料，再審原告並未知悉被查，而再審被告在再
    審原告最後轉回日即91年7月22日以前，亦未發現再審原告
    有任何違章事證。是以本件「查獲日」應非91年5月10日或
    91年6月20日，而應為91年10月15日(接獲再審被告通知日)
    ，再審原告將以曾文杰名義購買RP債券之資金轉回，實非逃
    避贈與稅臨訟彌縫之舉，系爭資金，不應計入贈與範圍，原
    判決顯有適用法律不當之處云云。經核其所提聲請再審狀及
    再審補充理由(一)狀所表明之再審理由，無非說明其對於上
    開確定判決、原處分或訴願決定不服之理由，而對於上開確
    定判決究有如何合於行政訴訟法第273條第1項第1款條規定
    之具體情事，則未據明，依上開規定及說明，其再審之訴
    自非合法。
三、據上論結，本件再審之訴為不合法。依行政訴訟法第278條
    第1項、第104條、民事訴訟法第95條、第78條，裁定如主文
    。
中    華    民    國    97    年    6     月    30    日
                    最高行政法院第三庭
                        審判長法官  黃  璽  君
                              法官  林  茂  權
                              法官  侯  東  昇
                              法官  鄭  忠  仁
                              法官  黃  本  仁
以  上  正  本  證  明  與  原  本  無  異
中    華    民    國    97    年    6     月    30    日
                              書記官  王  福  瀛


司法院資訊處製作；財團法人民間司法改革基金會備份。
